臺灣臺中地方法院刑事判決
110年度易字第235號
公  訴  人  臺灣臺中地方檢察署檢察官
被      告  蔡乙正


上列被告因業務侵占案件，經檢察官提起公訴（109 年度偵字第
16947號），被告於準備程序進行中就被訴事實為有罪之陳述，
經本院合議庭裁定由受命法官獨任進行簡式審判程序，判決如
下：
    主    文
蔡乙正犯業務侵占罪，處有期徒刑陸月，如易科罰金，以新臺幣
壹仟元折算壹日。緩刑貳年。　　
    犯罪事實
一、蔡乙正自民國108年2月初某日起，任職於八結國際股份有限
    公司(址設臺中市○○區○○路000號，下稱八結公司)，擔任該
    公司出貨部之作業員，係從事業務之人。詎蔡乙正竟意圖為
    自己不法之所有，基於業務侵占之接續犯意，在蝦皮購物網
    站，以「人猿好-客製小物、園藝素材、代購」(帳號為「ca
    ndy.7」)及「小日子雜物事務所」(帳號為「apegood」)等
    名義，刊登販售八結公司產品之訊息，嗣分別於如附表所示
    之時間接獲客戶訂單後，隨即於同日或數日內，利用在八結
    公司上班之機會，將其因上述工作而持有如附表所示之產品
    ，攜出八結公司，並交付予向其訂購之客戶，而侵占入己。
    嗣蔡乙正於109年5月19日中午12時許，在八結公司，取得如
    附表編號98至100所示之蛋捲後，連同其向該公司所購買之
    產品攜出八結公司時，為八結公司之廠長曹雅涵發現、攔阻
    ，經警據報到場查獲，並扣得上述附表編號98至100所示之
    蛋捲計4盒(已發還予曹雅涵)，始悉上情。　　
二、案經八結公司委由曹雅涵訴由臺中市政府警察局霧峰分局報
    告臺灣臺中地方檢察署檢察官偵查起訴。
    理    由
一、被告蔡乙正所犯係死刑、無期徒刑、最輕本刑為3 年以上有
    期徒刑以外之罪，其於準備程序中先就被訴事實為有罪之陳
    述，經法官告知簡式審判程序之旨，並聽取公訴人及被告之
    意見後，依刑事訴訟法第273 條之1 第1 項規定，經本院合
    議庭裁定進行簡式審判程序審理；且依同法第273條之2 及
    第159 條第2 項規定，不適用傳聞法則有關限制證據能力之
    相關規定，合先敘明。
二、上開犯罪事實，業據被告於警詢、偵訊、本院準備程序及審
    理時均坦承不諱，核與證人即告訴代理人曹雅涵於警詢、偵
    訊時之證述相符，復有職務報告、臺中市政府警察局霧峰分
    局扣押筆錄、扣押物品目錄表、贓物認領保管單、現場暨監
    視器錄影畫面翻拍照片7張、被告所提出之侵占明細(即蝦皮
    購物訂單明細)等件在卷可稽，足認被告自白與事實相符，
    堪予採信。綜上所述，本案事證明確，被告犯行堪以認定，
    應予依法論科。
三、論罪科刑：
  ㈠核被告所為係犯刑法第336條第2項之業務侵占罪。
  ㈡被告先後多次侵占八結公司所有如附表所示之商品，係在同
    一地點及密切接近之時間所實施，侵害同一之法益，各行為
    之獨立性極為薄弱，依一般社會健全觀念，在時間差距上，
    難以強行分開，在刑法評價上，以視為數個舉動之接續施行
    ，合為包括之一行為予以評價，較為合理，係屬接續犯，而
    為包括之一罪。
  ㈢爰以行為人之責任為基礎，審酌被告擔任告訴人公司出貨部
    之作業員，竟侵占其業務上持有之公司產品之犯罪手段、動
    機、所生損害及與告訴人公司之關係，暨被告犯後坦承犯行
    之犯後態度，且與告訴人公司達成調解，並已賠償新臺幣（
    下同）15 萬元完畢，此有本院調解程序筆錄、台新國際商
    業銀行國內匯款申請書等件在卷可稽，兼衡被告於本院審理
    時自陳之智識程度、職業暨經濟狀況（見本院卷第101頁）
    、無前科紀錄等一切情狀，量處如主文所示之刑，並諭知易
    科罰金之折算標準。
  ㈣又被告前未曾因故意犯罪受有期徒刑以上刑之宣告，有臺灣
    高等法院被告前案紀錄表可稽，其因一時失慮，致罹刑典，
    犯後坦承犯行，並與告訴人公司成立調解並賠償損害完畢，
    業已採取積極彌補過錯之舉動，顯有悔意，且告訴代理人沈
    劭蘭並當庭表示同意給予被告緩刑機會等語在卷（見本院卷
    第101頁），則被告經此偵審程序及科刑之教訓，當知所警
    惕而無再犯之虞，爰依刑法第74條第1 項第1 款規定，宣告
    緩刑貳年。
四、按犯罪所得，屬於犯罪行為人者，沒收之；刑法第38條之1
    第1項、第2項之沒收於全部或一部不能沒收或不宜執行沒收
    時，追徵其價額；犯罪所得已實際合法發還被害人者，不予
    宣告沒收或追徵；宣告刑法第38條、第38條之1之沒收或追
    徵有過苛之虞、欠缺刑法上之重要性、犯罪所得價值低微，
    或為維持受宣告人生活條件之必要者，得不宣告或酌減之，
    刑法第38條之1 第1項前段、第3項、第5項、第38條之2第2
    項分別定有明文。查，被告所侵占如附表編號98至100所示
    之物，已合法發還告訴人公司，有贓物認領保管單可佐（見
    偵卷第55頁），爰不予宣告沒收；至被告雖未將其侵占如附
    表編號1至97所示之物返還予告訴人公司，然被告業與告訴
    人公司成立調解，並賠償15萬元完畢，業如前述，足認被告
    已未保有上開犯罪所得，如仍宣告沒收，將有過苛之虞，爰
    依刑法第38條之2 第2 項規定，不予宣告沒收。
據上論斷，應依刑事訴訟法第273條之1第1項、第299條第1項前
段，刑法第336條第2項、第41條第1項前段、第74條第1項第1款
，刑法施行法第1條之1第1項，判決如主文。
本案經檢察官胡宗鳴提起公訴，檢察官羅秀蓮、郭逵到庭執行職
務。
中　　華　　民　　國　　110 　年　　9 　　月　　22　　日
                  刑事第六庭    法  官  蔡逸蓉
以上正本證明與原本無異。
如不服本判決應於收受送達後20日內向本院提出上訴書狀，並應
敘述具體理由；其未敘述上訴之理由者，應於上訴期間屆滿後20
日內向本院補提理由書（均須按他造當事人之人數附繕本）「切
勿逕送上級法院」。
告訴人或被害人如不服判決，應備理由具狀向檢察官請求上訴，
上訴期間之計算，以檢察官收受判決正本之日起算。
　　　　                        書記官  葉俊宏
中　　華　　民　　國　　110 　年　　9 　　月　　22　　日
附錄論罪科刑法條
刑法第336條
對於公務上或因公益所持有之物，犯前條第 1 項之罪者，處 1
年以上 7 年以下有期徒刑，得併科 15 萬元以下罰金。
對於業務上所持有之物，犯前條第 1 項之罪者，處 6 月以上 5
年以下有期徒刑，得併科 9 萬元以下罰金。
前二項之未遂犯罰之。
附表：
編號 訂單成立時間 商品名稱  商品原價(新臺幣) 數量(盒) 訂單完成時間  1 0000-00-00   11:09 原味蛋捲,S 240 2 0000-00-00   07:39 2 0000-00-00   11:09 芝麻蛋捲,S 240 2 0000-00-00   07:39 3 0000-00-00   11:09 巧克力蛋捲,S 240 2 0000-00-00   07:39 4 0000-00-00   14:05 芝麻蛋捲,S 240 1 0000-00-00   14:01 5 0000-00-00   15:38 原味蛋捲,S 240 2 0000-00-00   09:01 6 0000-00-00   15:38 巧克力蛋捲,S 240 1 0000-00-00   09:01 7 0000-00-00   18:14 原味蛋捲,S 240 1 0000-00-00   08:28 8 0000-00-00   18:14 芝麻蛋捲,S 240 1 0000-00-00   08:28 9 0000-00-00   18:14 巧克力蛋捲,S 240 1 0000-00-00   08:28 10 0000-00-00   20:28 巧克力蛋捲,S 240 1 0000-00-00   11:35 11 0000-00-00   13:30 芝麻蛋捲,S 240 1 0000-00-00   08:04 12 0000-00-00   21:21 芝麻蛋捲,S 240 1 0000-00-00   04:29 13 0000-00-00   21:21 巧克力蛋捲,S 240 1 0000-00-00   04:29 14 0000-00-00   21:21 原味蛋捲,L 280 1 0000-00-00   04:29 15 0000-00-00   16:57 原味蛋捲,S 240 1 0000-00-00   04:31 16 0000-00-00   05:13 原味蛋捲,L 280 1 0000-00-00   01:50 17 0000-00-00   05:13 鮮乳蛋捲,S 240 1 0000-00-00   01:50 18 0000-00-00   14:02 鮮乳蛋捲,S 240 1 0000-00-00   13:52 19 0000-00-00   14:59 原味蛋捲,L 280 3 0000-00-00   05:07 20 0000-00-00   14:59 芝麻蛋捲,L 280 2 0000-00-00   05:07 21 0000-00-00   14:59 鮮乳蛋捲,S 240 2 0000-00-00   05:07 22 0000-00-00   15:11 原味蛋捲,S 240 1 0000-00-00   05:07 23 0000-00-00   15:11 芝麻蛋捲,L 280 2 0000-00-00   05:07 24 0000-00-00   15:11 鮮乳蛋捲,S 240 1 0000-00-00   05:07 25 0000-00-00   18:01 原味蛋捲,S 240 2 0000-00-00   11:23 26 0000-00-00   18:01 芝麻蛋捲,S 240 1 0000-00-00   11:23 27 0000-00-00   22:47 芝麻蛋捲,S 240 1 0000-00-00   14:28 28 0000-00-00   22:47 原味蛋捲,L 280 1 0000-00-00   14:28 29 0000-00-00   13:54 鮮乳蛋捲,S 240 1 0000-00-00   05:17 30 0000-00-00   23:43 鮮乳蛋捲,S 240 1 0000-00-00   15:40 31 0000-00-00   19:57 鮮乳蛋捲,S 240 3 0000-00-00   13:38 32 0000-00-00   00:26 原味蛋捲,S 240 1 0000-00-00   08:12 33 0000-00-00   00:26 芝麻蛋捲,S 240 1 0000-00-00   08:12 34 0000-00-00   00:26 巧克力蛋捲,S 240 1 0000-00-00   08:12 35 0000-00-00   00:26 鮮乳蛋捲,S 240 1 0000-00-00   08:12 36 0000-00-00   00:26 鐵觀音蛋捲,S 240 1 0000-00-00   08:12 37 0000-00-00   13:53 原味蛋捲,L 280 2 0000-00-00   12:42 38 0000-00-00   16:45 芝麻蛋捲,S 240 2 0000-00-00   04:14 39 0000-00-00   16:45 原味蛋捲,L 280 2 0000-00-00   04:14 40 0000-00-00   16:45 巧克力,L 280 1 0000-00-00   04:14 41 0000-00-00   16:45 鮮乳蛋捲,S 240 1 0000-00-00   04:14 42 0000-00-00   10:40 芝麻蛋捲,S 240 1 0000-00-00   22:57 43 0000-00-00   10:40 巧克力蛋捲,S 240 1 0000-00-00   22:57 44 0000-00-00   10:40 原味蛋捲,L 280 1 0000-00-00   22:57 45 0000-00-00   13:26 巧克力蛋捲,L 280 1 0000-00-00   20:43 46 0000-00-00   13:26 鮮乳蛋捲,S 240 1 0000-00-00   20:43 47 0000-00-00   19:52 鮮乳蛋捲,S 240 1 0000-00-00   13:05 48 0000-00-00   19:52 鐵觀音蛋捲,S 240 1 0000-00-00   13:05 49 0000-00-00   08:54 芝麻蛋捲,S 240 2 0000-00-00   23:26 50 0000-00-00   08:54 鐵觀音蛋捲,S 240 2 0000-00-00   23:26 51 0000-00-00   22:06 鐵觀音蛋捲,S 240 1 0000-00-00   12:28 52 0000-00-00   13:16 芝麻蛋捲,S 240 1 0000-00-00   23:11 53 0000-00-00   13:16 鐵觀音蛋捲,S 240 1 0000-00-00   23:11 54 0000-00-00   21:12 鮮乳蛋捲,S 240 1 0000-00-00   21:12 55 0000-00-00   00:31 巧克力蛋捲,S 240 1 0000-00-00   07:18 56 0000-00-00   13:17 巧克力蛋捲,S 240 2 0000-00-00   08:59 57 0000-00-00   13:17 鮮乳蛋捲,S 240 2 0000-00-00   08:59 58 0000-00-00   19:42 鮮乳蛋捲,S 240 1 0000-00-00   13:26 59 0000-00-00   03:10 巧克力蛋捲,S 240 1 0000-00-00   20:27 60 0000-00-00   03:10 原味蛋捲,L 280 1 0000-00-00   20:27 61 0000-00-00   03:10 巧克力蛋捲,L 280 1 0000-00-00   20:27 62 0000-00-00   03:10 鮮乳蛋捲,S 240 1 0000-00-00   20:27 63 0000-00-00   19:02 原味蛋捲,L 280 1 0000-00-00   12:13 64 0000-00-00   20:53 巧克力蛋捲,S 240 4 0000-00-00   09:22 65 0000-00-00   23:22 芝麻蛋捲,S 240 1 0000-00-00   00:43 66 0000-00-00   17:27 原味蛋捲,L 280 1 0000-00-00   04:09 67 0000-00-00   17:27 芝麻蛋捲,L 280 1 0000-00-00   04:09 68 0000-00-00   17:27 鮮乳蛋捲,S 240 1 0000-00-00   04:09 69 0000-00-00   14:42 巧克力蛋捲,L 280 1 0000-00-00   14:15 70 0000-00-00   14:42 鮮乳蛋捲,S 240 1 0000-00-00   14:15 71 0000-00-00   15:40 原味蛋捲,L 280 1 0000-00-00   06:43 72 0000-00-00   15:40 鮮乳蛋捲,S 240 1 0000-00-00   06:43 73 0000-00-00   16:37 原味蛋捲,S 240 3 0000-00-00   04:06 74 0000-00-00   16:37 芝麻蛋捲,S 240 1 0000-00-00   04:06 75 0000-00-00   16:37 海苔蛋捲,S 240 1 0000-00-00   04:06 76 0000-00-00   10:58 原味蛋捲,L 280 2 0000-00-00   20:54 77 0000-00-00   18:10 巧克力蛋捲,S 240 2 0000-00-00   12:38 78 0000-00-00   18:10 原味蛋捲,L 280 2 0000-00-00   12:38 79 0000-00-00   18:10 芝麻蛋捲,L 280 4 0000-00-00   12:38 80 0000-00-00   18:10 巧克力蛋捲,L 280 1 0000-00-00   12:38 81 0000-00-00   18:10 鮮乳蛋捲,S（起訴書附表誤載為L) 240(起訴書附表誤載為280) 1 0000-00-00   12:38 82 0000-00-00   18:10 海苔蛋捲,S 240 4 0000-00-00   12:38 83 0000-00-00   16:55 海苔蛋捲,S 240 1 0000-00-00   16:23 84 0000-00-00   13:33 巧克力蛋捲,S 240 2 0000-00-00   04:06 85 0000-00-00   02:18 芝麻蛋捲,S 240 1 0000-00-00   14:04 86 0000-00-00   08:42 原味蛋捲,L 280 3 0000-00-00   04:14 87 0000-00-00   11:33 鮮奶蛋捲,S 240 1 0000-00-00   04:27 88 0000-00-00   20:06 原味蛋捲,S 240 1 0000-00-00   09:39 89 0000-00-00   20:06 鮮奶蛋捲,S 240 1 0000-00-00   09:39 90 0000-00-00   08:59 鮮奶蛋捲,S 240 1 0000-00-00   17:39 91 0000-00-00   21:50 芝麻蛋捲,S 240 1 0000-00-00   04:16 92 0000-00-00   18:17 芝麻蛋捲,L 280 1 0000-00-00   09:48 93 0000-00-00   02:28 芝麻蛋捲,L 280 1 0000-00-00   15:28 94 0000-00-00   02:28 巧克力蛋捲,S 240 1 0000-00-00   15:28 95 0000-00-00   12:01 原味蛋捲,S 240 1 0000-00-00   07:53 96 0000-00-00   12:01 芝麻蛋捲,S 240 1 0000-00-00   07:53 97 0000-00-00   09:49 芝麻蛋捲,L 280 1 0000-00-00   04:14 98（即起訴書附表編號101） 0000-00-00(查扣日期) 原味蛋捲,S 240 2 無　 99（即起訴書附表編號102） 0000-00-00(查扣日期) 芝麻蛋捲,L 280 1 無　 100（即起訴書附表編號103） 0000-00-00(查扣日期) 巧克力蛋捲,L 280 1 無　 備註：起訴書附表編號98至100部分，業經檢察官當庭表示為誤載，請求刪除（本院卷第91頁），而不在本院審理範圍，併此敘明之。